【裁判字號】    90,訴,1298
【裁判日期】    900928
【裁判案由】    公共危險等
【裁判全文】
臺灣高雄地方法院刑事判決                          九十年度訴字第一二九八號
    公  訴  人  臺灣高雄地方法院檢察署檢察官
    被      告  丙○○
    指定辯護人  甲○
右列被告因公共危險等案件，經檢察官提起公訴（九十年度偵字第二九五八、七一五
○號），甲○判決如左：
    主  文
丙○○連續放火燒燬現有人所在之建築物，未遂，累犯，處有期徒刑貳年陸月，並於
刑之執行完畢或赦免後，令入相當處所，施以監護，其期間為貳年。
扣案打火機共貳個、汽油桶壹個均沒收。
被訴毀損罪部分公訴不受理。
    事  實
一、丙○○曾因違反麻醉藥品管理條例案件，經法院判處有期徒刑四月確定，於民國
    （下同）八十七年七月三十一日執行完畢，仍不知悔改。竟基於概括之犯意，於
    附表所示之時、地，連續持玻璃瓶內裝汽油之自製汽油彈，在附表所示之廟宇內
    ，點燃後投擲廟內神像、供桌，放火燒燬現有人所在之建築物，均因廟內看管人
    員及時發現、立即撲滅，致均未能得逞，嗣為人報警而循線查獲，並於如附表所
    示之１時、地扣得打火機一個，及如附表所示之２、３、４、５時、地行為後之
    九十年四月十二日十八時四十五分許，在高雄縣美濃鎮○○○路一二七巷三號丙
    ○○家中扣得打火機、汽油桶各一個。
二、案經高雄縣警察局旗山分局報請臺灣高雄地方法院檢察署檢察官偵查起訴。
    理  由
甲、有罪部分：
一、訊據被告丙○○就右揭犯罪事實均坦承不諱，核與被害人己○○、庚○○、丁○
    ○、戊○○○、乙○○、辛○○等人於警訊中供述之事實相符，復有打火機共二
    個、汽油桶各一個扣案、火災原因調查報告書一份、相片二十九幀附卷可資佐證
    ，事證明確，犯行均堪認定，應予依法論科。
二、核被告所為，係犯有刑法第一百七十三條第三項、第一項之放火燒燬現有人所在
    之建築物未遂罪。被告所為數放火行為，時間緊接，犯罪構成要件相同，顯係出
    於概括之犯意反覆為之，應依連續犯之規定論以一罪，並依法加重其刑。被告著
    手於犯罪行為之實行，而未燒燬建物，為未遂犯，應按既遂犯之刑減輕之。又被
    告曾因違反麻醉藥品管理條例案件經法院判處有期徒刑四月確定，於八十七年七
  月三十一日執行完畢，有臺灣高等法院被告全國前案紀錄表乙份在卷可考，五年
    之內丙犯有期徒刑以上刑之本罪，為累犯，應依法加重其刑。另被告時而辯稱證
    據在高空，時而辯稱神明殺人無數，經甲○送請高雄市立凱旋醫院鑑定其精神狀
    態結果稱：依精神病理，案主（即本件被告）在上述連續犯行時，非直接受幻想
    或幻聽支配，而是間接受病情之影響致對外界現實判斷易受扭曲而偏差有以為之
    ，其犯行時之精神狀態僅達「精神耗弱」之程度，有該院九十年八月二十三日高
    市凱醫成字第二四五五號函附精神鑑定書乙份在卷可參，應依刑法第十九條第二
    項之規定減輕其刑；並與前開加重、減輕均遞加後遞減之。爰審酌被告素行非佳
    犯此罪行，連續縱火焚燒廟宇污辱神明，為害不輕，惟其係精神耗弱之情形下所
    為，多數被害人亦願原諒被告，並其他一切情狀，量處如主文所示之刑，以示懲
    儆。又被告因係精神耗弱減輕其刑，爰並依刑法第八十七條第二項、第三項宣告
    於刑之執行完畢或赦免後，應入相當處所施以監護，其期間為二年。至扣案之扣
    案之打火機共二個、汽油桶一個，均係被告所有供放火犯罪所用之物，應依法宣
    告沒收之。
乙、不受理部分：
一、公訴意旨係以：被告丙○○另於附表所示之１時、地，持鐵棍一支，敲毀附表１
    處之觀音紫竹寺廟內之神像、玻璃、燈具、香爐等物品，因認被告另涉有刑法第
    三百五十四條之毀損罪嫌。
二、按告訴乃論之罪，告訴人於第一審辯論終結前，得撤回其告訴；又告訴經撤回者
    ，法院應諭知不受理之判決，刑事訴訟法第二百三十八條第一項，及第三百零三
    條第三款定有明文。
三、本件被告因毀損案件，經檢察官提起公訴，認被告係犯刑法第三百五十四條之毀
    損罪。依同法第三百五十七條規定須告訴乃論，茲據告訴人己○○於甲○審理中
    ，聲請撤回其告訴，揆諸前開說明，爰為諭知不受理之判決。
據上論斷，應依刑事訴訟法第二百九十九條第一項前段、第三百零三條第三款、刑法
第五十六條、第一百七十三條第三項、第一項、第二十六條前段、第四十七條、第十
九條第二項、第八十七條第二項、第三項、第三十八條第一項第二款，判決如主文。
本案經檢察官鄧藤墩到庭執行職務。
中      華      民      國      九十      年      九    月    二十八    日
                                  臺灣高雄地方法院刑事第六庭
                                      法  官  張世賢
右正本證明與原本無異。
如不服本判決，應於判決送達後十日內，向甲○提出上訴狀。
                                      書記官  蔡琬玲
中      華      民      國      九十      年      九    月    二十八    日
附錄所犯法條：
刑法第一百七十三條
放火燒燬現供人使用之住宅或現有人所在之建築物、礦坑、火車、電車或其他供水、
陸、空公眾運輸之舟、車、航空機者，處無期徒刑或七年以上有期徒刑。
失火燒燬前項之物者，處一年以下有期徒刑、拘役或五百元以下罰金。
第一項之未遂犯罰之。
預備犯第一項之罪者，處一年以下有期徒刑、拘役或三百元以下罰金。
附表：
編號  犯罪時間                犯罪地點                  廟宇名稱及被害人
１    九十年一月三十日十時    高雄縣美濃鎮○○路○段    觀音紫竹寺、己○○
２    九十年四月十二日十七時  同右鎮○○路二六九巷一號  天后宮、庚○○
３    九十年四月十二日十八時  同右鎮○○街四十八號      西竹寺、丁○○
４    同右日十八時十分許      同右街四十九號            崇光寺、戊○○○
５    同右日十八時許          同右鎮○○路鎮公所前      鎮安祠、乙○○
６    同右日十八時左右        同右鎮○○街二之一號      三山國王廟、辛○○


司法院資訊處製作；財團法人民間司法改革基金會備份。
